【裁判字號】    97,上更(一),109
【裁判日期】    970604
【裁判案由】    違反槍砲彈藥刀械管制條例等
【裁判全文】
臺灣高等法院臺中分院刑事判決     97年度上更(一)字第109號
上  訴  人
即  被  告  子○○原名子○○.
選任辯護人  楊雯齡  律師
上列上訴人因違反槍砲彈藥刀械管制條例等案件，不服臺灣南投
地方法院95年度訴字第785號中華民國96年1月26日第一審判決（
起訴案號：臺灣南投地方法院檢察署95年度偵緝字第186、187、
188、189號、95年度偵字第2645、2646、2647、2843、3370），
提起上訴，經最高法院第一次發回更審，本院判決如下：
    主  文
原判決關於子○○部分撤銷。
子○○無罪。
    理  由
一、公訴意旨另略以：子○○、丙○○、陳志宏及李宗穎等人於
    95年1月20日左右，謀議於農曆年節期間共同持槍強盜賭場
    ，子○○、丙○○、陳志宏及李宗穎等人即基於共同持槍強
    盜賭場之概括犯意聯絡後，即分別於下列時、地，為購買強
    盜所用工具或竊取車輛、車牌等先前準備行為：
  (一)95年1月23日晚上8時許，子○○、丙○○、陳志宏及李宗穎
    等人即先行前往南投縣埔里鎮○○街旁之夜市，購買作案所
    用之手套1封、美工刀1支、口罩2個 (另丙○○自行準備頭
    套使用）及剪刀1支等物。
  (二)95年1月27日晚上11、12時許，陳志宏、李宗穎及丙○○等
    人，先行在南投縣水里鄉省道台131線公路某處路旁，由丙○○持客觀上足供兇器使用之梅花型六角扳手1支，竊取車
    號不詳之車牌2面（下稱甲車牌）。
  (三)翌日（95年1月28日）凌晨4時50分許，陳志宏駕駛乙部自小
    客車，併搭載李宗穎及丙○○等人，並由陳志宏攜帶客觀上
    足供兇器使用之改造Ｔ字型扳手1支，前往南投縣埔里鎮○○
    路570巷旁後，陳志宏即下車持改造Ｔ字型扳手撬壞庚○○
    停放於該處之車牌0476－LH號自小客車之車門（登記車主：
    黃明珠）後，在強行轉動引擎後予以竊取；得逞後，陳志宏
    即駕駛該部0476－LH號贓車搭載丙○○，另李宗穎則駕駛原
    來之自小客車跟隨在後，於行經南投縣埔里鎮○○路247 巷
    21－2號旁時，再將0476－LH號自小客車之車牌予以拆卸下
    來，改懸掛上開竊取得來之甲車牌，並將0476－LH號二面牌
    照藏匿於該處旁之空地水溝旁。
  (四)95年1月28日下午5、6時許，陳志宏、李宗穎與丙○○等人
    在子○○上開住處共同晚餐時，子○○即先行將乙支具有殺
    傷力之改造手槍（未扣案）、子彈數顆等物，交給陳志宏等
    人先行保管後；繼於當日晚上8時許，子○○即駕駛車牌
    7799－MV號銀色賓士自小客車，搭載陳志宏、李宗穎及丙○○等人前往南投縣魚池鄉新城村修正巷23號（新城村守望相
    助崗亭）、南投縣魚池鄉魚池村瓊文巷9－2號等處所觀察地
    形，再返回子○○前述之住處後；陳志宏隨即駕駛該部改懸
    掛甲車牌之贓車，搭載丙○○，攜帶客觀上足供兇器使用之
    梅花型六角扳手1支，前往南投縣埔里鎮○○○街2號後，由
    陳志宏持梅花型扳手竊取乙○○所有停放於該處前之9J－
    3782號自小客車牌照2面後，即開往南投縣埔里鎮○○路34
    號對面路旁，陳志宏再將甲車牌二面（未查獲）予以拆卸下
    來，改懸掛上開剛竊取得來之9J-3782號車牌2面後，返回南
    投縣埔里鎮○○路38－12號住處子○○之住處與子○○、李
    宗穎等人會合。
  (五)95年1月28日晚上11時許，丙○○即駕駛該部改懸掛9J-3782
    號車牌之贓車，搭載陳志宏、李宗穎等人前往上開事先勘查
    處所準備強盜財物；另一方面，丙○○則攜帶子○○前述所
    交付之改造槍、彈，陳志宏則攜帶上開制式之90手槍（槍枝
    管制編號：0000000000號）及數量不詳之制式子彈數顆，而
    李宗穎則負責攜帶袋子準備裝取強盜之財物；丙○○、陳志
    宏及李宗穎人於當日晚上11時30分許，到達南投縣魚池鄉新
    城村守望相助崗亭，陳志宏、李宗穎及丙○○人即分別穿上
    口罩、頭套及載上手套後，陳志宏、李宗穎等人即下車洗劫
    財物，然崗亭內之人見狀欲衝出反抗，陳志宏隨即朝無人之
    空地射擊一槍警告不要靠近、反抗，而以此強暴、脅迫之方
    式，致使辛○○、寅○○等人無法抗拒，而任由李宗穎則持
    袋子搜刮辛○○之現金6200元、寅○○之現金1300元等財物
    後逃離現場。
  (六)陳志宏、李宗穎及丙○○等人隨即趕往南投縣魚池鄉魚池村
    瓊文巷9－2號，由丙○○持槍彈夥同李宗穎衝上二樓洗劫財
    物，並恫嚇在場之人陳秀華等人不要亂動、搶劫；另陳志宏
    則留在一樓負責控制現場、警戒；嗣因一樓之壬○○欲反抗
    ，陳志宏即持槍朝屋外無人之處所開槍，警告壬○○不要靠
    近，然壬○○仍然趨前靠近，陳志宏遂持槍托毆打壬○○之
    頭部，導致不慎誤擊扳機而再開一槍，壬○○遂持鐮刀欲反
    擊陳志宏，陳志宏乃退到屋外去；另一方面，於樓上搜刮財
    物之丙○○聽聞樓下有開槍之聲音，亦持槍朝無人之處所開
    一槍，致使陳秀華、林榞經及甲○○等人無法抗拒，而任由
    李宗穎持袋子搜刮陳秀華之現金14000元、丁○○之現金260
    0元及甲○○之現金約5000元後，丙○○、李宗穎等人強盜
    得逞後，丙○○即先行準備下樓，而碰巧遇上持鐮刀欲上二
    樓之壬○○，丙○○見狀即基於傷害之犯意，持槍朝壬○○
    之腿部開了一槍（傷害罪嫌部分未提出告訴），並將壬○○
    推倒在旁，丙○○、李宗穎等人即趕快下樓，陳志宏隨即駕
    車搭載李宗穎、丙○○等人逃離現場返回子○○之上開住處
    後，陳志宏、李宗穎及丙○○等人即先行更換作案時所穿之
    衣物；另一方面亦撥打電話通知子○○返回住處分配贓款。
    其中丙○○分得3000元，另子○○亦分得3000元（千元大鈔
    3張），然子○○表示不要千元大鈔，李宗穎遂持百元紙鈔
    約1、2千元交給子○○收下；嗣後陳志宏與李宗穎欲離開盧
    紹緯之住處，遂向子○○表示：身上沒有錢，其有沒有錢，
    子○○見狀始將剛所分得之贓款1、2千元拿還給李宗穎。
  (七)另一方面，陳志宏等人於分完錢之後，丙○○遂騎乘機車搭
    載陳志宏，併攜帶前述之梅花型扳手，前往南投縣埔里鎮○○路374巷對面之路旁，由陳志宏持梅花型扳手下手竊取癸○○停放於該處之車牌號碼0462－NH號自小客車之車牌2 面
    ，返回子○○之上開住處後，再將前作案所懸掛之9J-3782
    號車牌2面予以拆卸下來，改懸掛剛竊取之0462-NH 號2面車
    牌；陳志宏、李宗穎等人即駕駛該部贓車沿南投縣國姓鄉○
    區道路往台中縣大里市方向逃逸。
    因認被告子○○涉犯刑法第321條第1項第3款、第4款之加重
    竊盜、槍砲彈藥刀械管制條例第7條第4項之未經許可持有手
    槍、槍砲彈藥刀械管制條例第8條第4項之未經許可持有其他
    可發射子彈具有殺傷力槍砲、槍砲彈藥刀械管制條例第12條
    第4項之未經許可持有子彈、刑法第330條第1項之加重強盜
    等罪嫌。
二、按犯罪事實應依證據認定之，無證據不得認定犯罪事實；又
    不能證明被告犯罪或其行為不罰者，應諭知無罪之判決，刑
    事訴訟法第154條第2項第301條第1項分別定有明文。又所
    謂認定犯罪事實之證據，係指足以認定被告確有犯罪行為之
    積極證據而言，該項證據自須適合於被告犯罪事實之認定，
    始得採為斷罪之資料；且如未能發現相當確實證據，或證據
    不足以證明，自不能以推測或擬制之方法，以為裁判之基礎
    ；而認定犯罪事實所憑之證據，雖不以直接證據為限，間接
    證據亦包括在內，然而無論直接證據或間接證據，其為訴訟
    上之證明，須於通常一般人均不致有所懷疑，而得確信其為
    真實之程度者，始得據為有罪之認定，倘其證明尚未達到此
    一程度，而有合理之懷疑存在時，即難遽採為不利被告之認
    定（最高法院76年台上字第49 86號判例參照）。另刑事訴
    訟法第161條第1項規定：檢察官就被告犯罪事實，應負舉證
    責任，並指出證明之方法。因此，檢察官對於起訴之犯罪事
    實，應負提出證據及說服之實質舉證責任。倘其所提出之證
    據，不足為被告有罪之積極證明，或其指出證明之方法，無
    從說服法院以形成被告有罪之心證，基於無罪推定之原則，
    自不能為被告有罪之判決。
三、公訴人認被告子○○涉有上開犯行，係以李宗穎、陳志宏、
    丙○○之指證為其主要論據。然訊據被告盧紹偉堅決否認參
    與上開犯行，辯稱：因伊協助員警緝獲李宗穎、陳志宏、丙○○等人，渠等方挾怨報復，誣指伊有參與上開犯行等語。
四、本院查：
  (一)按被告以外之人於審判外之陳述，雖不符刑事訴訟法第159
    條之1、159條之2、159條之3、159條之4等規定，而經當事
    人於審判程序同意作為證據，法院審酌該言詞陳述或書面陳
    述作成時之情況，認為適當者，亦得為證據。當事人、代理
    人或辯護人於法院調查證據時，知有第159條第1項不得為證
    據之情形，而未於言詞辯論終結前聲明異議者，視為有前項
    之同意，刑事訴訟法第159條之5定有明文。本件被告及選任
    辯護人於本院審理時，就下列證人即共犯丙○○、李宗穎、
    陳志宏等人於審判外之陳述部分，未就其證據能力聲明異議
    ，本院審酌該言詞陳述作成時之情況，並查無其他不法之情
    狀，足認為得為本案之證據，依刑事訴訟法第159條之5之規
    定，有證據能力，合先說明。
  (二)原審共同被告李宗穎、陳志宏與丙○○3人因所犯本案強盜
    等罪，均經判決有罪確定等情，有原審法院95年度訴字第78
    5號、本院96年度上訴字第659號、最高法院97年度台上字第
    490號判決附卷可查；確定判決認定之犯罪事實為：李宗穎
    、陳志宏與丙○○等人謀議於農曆年節期間共同強盜，先於
    95年1月23日晚上8時許，一同前往南投縣埔里鎮○○街旁之
    夜市，購買作案使用之手套1副、美工刀1支、口罩2個（丙○○另自備頭套）及剪刀1支等物。繼於95年1月27日晚上11
    、12時許，結夥三人一同前往南投縣水里鄉省道台131線公
    路某處路旁，由丙○○持客觀上足供兇器使用之梅花型六角
    扳手1支，竊取車號不詳之車牌2面（下稱甲車牌，未扣案)
    。繼於翌日（即28日)凌晨4時50分許，陳志宏攜帶客觀上足
    供兇器使用之改造Ｔ字型扳手1支，並駕駛自小客車搭載李
    宗穎及丙○○，結夥三人一同前往南投縣埔里鎮○○路570
    巷旁，由陳志宏下車，持上開改造Ｔ字型扳手，撬壞陳鴻祺
    停放於該處之車牌0476－LH號自小客車之車門（登記車主為
    黃明珠），再強行轉動引擎予以竊取，得逞後，陳志宏即駕
    駛該部贓車搭載丙○○，李宗穎則駕駛原來之自小客車跟隨
    在後，於行經南投縣埔里鎮○○路24巷21之2號旁時，再將
    0476－LH號自小客車之車牌2面予以卸下來，改懸掛上開竊
    取得來之甲車牌，並將0476-LH號2面車牌照藏匿在於該處附
    近之水溝旁。同日晚間8、9時許，陳志宏攜帶客觀上足供兇
    器使用之梅花型六角扳手1支，駕駛上開改懸掛甲車牌之贓
    車，搭載丙○○，一同前往南投縣埔里鎮○○○街2號，由陳
    志宏持上開扳手竊取乙○○所有停放於該處前之車牌9J－
    3782號自小客車之車牌2面，得手後，開往南投縣埔里鎮○○路34號對面路旁，陳志宏再將甲車牌2面予以拆卸下來，
    改懸掛上開竊取之9J-3782號車牌2面。同日晚上11時許，李
    宗穎、陳志宏、丙○○為謀強盜，除共同未經許可持有前揭
    制式手槍1支及用餘之制式子彈3顆外，另未經許可，共同持
    有可發射子彈具有殺傷力之改造手槍1支及改造子彈4顆，由
    丙○○攜帶改造之槍、彈；陳志宏攜帶制式之槍、彈等兇器
    ，李宗穎則攜帶準備裝取強盜所得財物之袋子，再由丙○○
    駕駛該輛改懸掛9J－3782號車牌之贓車，搭載陳志宏、李宗
    穎，於當日晚上11時30分許，到達南投縣魚池鄉新城村修正
    巷23號（即新城村守望相助崗亭），李宗穎、陳志宏及丙○○結夥三人，先分別戴上口罩、頭套、手套後，即下車洗劫
    財物，然崗亭內之人見狀欲衝出反抗，陳志宏隨即持槍朝無
    人之空地射擊1槍，以此強暴之方式，致使辛○○與寅○○
    無法抗拒，由李宗穎持袋子搜刮辛○○之現金6200元、寅○○之現金1300元後逃離現場。嗣經警據報前來處理，在案發
    現場扣得制式彈殼1顆。李宗穎、陳志宏及丙○○得手後，
    隨即駕車於95年1月29日凌晨0時10分許，至南投縣魚池鄉魚
    池村瓊文巷9之2號，結夥三人攜帶槍、彈等兇器，由丙○○
    持改造之槍、彈夥同李宗穎衝上2樓洗劫財物，並恫嚇在場
    之人己○○等人不要亂動、搶劫，陳志宏則持制式槍、彈留
    在1樓負責控制現場、警戒，惟因壬○○在1樓欲反抗，陳志
    宏即持制式手槍朝屋外無人之處所開1槍，警告壬○○不要
    靠近，然壬○○仍然趨前，陳志宏遂持該制式手槍之槍托毆
    打壬○○之頭部，因不慎誤擊扳機而再開1槍，壬○○即持
    鐮刀欲反擊陳志宏，陳志宏乃退到屋外。另一方面，在2樓
    之丙○○聽聞樓下有槍聲，亦持改造手槍朝無人之處開2槍
    ，以此強暴方式，致使己○○、林榞經及甲○○等人無法抗
    拒，由李宗穎持袋子搜刮己○○之現金1萬4000元、丁○○
    之現金2600元、甲○○之現金約5000元，得手後，丙○○即
    先行下樓，在樓梯間遇到持鐮刀欲上2樓之壬○○，丙○○
    即持改造手槍朝壬○○之腿部射擊2槍，其中1槍擊中，致壬○○之左大腿受有子彈穿刺傷，並將壬○○推倒在旁，丙○○與李宗穎趕快下樓，陳志宏隨即駕車搭載李宗穎與丙○○
    逃離現場。嗣經警據報前來處理，在案發現場扣得彈殼6顆
    、彈頭4顆、彈殼底座1顆、彈頭包衣1顆等物。李宗穎、陳
    志宏及丙○○將強盜所得之款項朋分後，復承前揭意圖為自
    己不法所有之概括犯意聯絡，於95年1月29日凌晨1時許，由
    丙○○攜帶前開在客觀上足供兇器使用之梅花型六角扳手，
    騎乘機車搭載陳志宏，一同前往南投縣埔里鎮○○路374巷
    對面之路旁，由陳志宏持該梅花型六角扳手，竊取癸○○停
    放於該處之車牌0462-NH號自小客車之車牌2面，再將前開贓
    車所懸掛之9J -3782號車牌2面予以卸下，改懸掛0462-NH號
    2面車牌。陳志宏與李宗穎即駕駛該部懸掛0462－NH號車牌
    之贓車，沿南投縣國姓鄉○區道路往台中縣大里市方向逃逸
    ，途中則將9J-3782號車牌2面隨意丟棄於山區路旁，並將該
    輛贓車棄置在台中縣大里市○○路與大明路口。丙○○則於
    案發後約10餘日，在台中縣某處，向陳志宏拿取上開制式手
    槍後，將之藏匿在南投縣埔里鎮○○路247巷21之2號之水溝
    旁等情。
  (三)證人即被告丙○○、李宗穎及陳志宏固均於偵查及原審迭次
    指證被告子○○參與上開持槍強盜、竊盜等犯行。惟查：
  (1)被告就公訴意旨所指之竊盜及強盜犯行，並未參與就客觀之
    實際行為一節，為證人即被告丙○○、李宗穎及陳志宏一致
    證述在卷。
  (2)證人即內政部警政署刑事警察局偵六隊警官王嘉華於本院上
    訴審審理時證稱：「（問：當初有無請子○○出面配合辦案
    ？）答：有」「我們接獲情資知道子○○可能知道李宗穎等
    人的下落，我們就去子○○家裡，結果子○○就說他的朋友
    戊○○可能知道李宗穎等人的下落，我就請子○○打電話給
    戊○○，戊○○有提供1支電話，但那支電話嫌犯已經沒有
    使用了，且子○○提供一個共犯楊承祖的資料，才獲楊承祖
    的車輛及住居所後，查知他們住所後檢察官跟我們一起去執
    行搜索，結果查獲陳志宏、李宗穎、楊承祖三人，並於現場
    發現槍械」「（問：前後大約有幾天的時間？）答：子○○
    到查獲為止都有一直與我們聯絡」「（問：你們去找子○○
    時有無懷疑子○○也有涉案或者將子○○當作嫌犯？）答：
    我們知道李宗穎二個嫌犯是經過支槍比對，且其二人在台中
    縣有手法一樣的犯案紀錄，但我們並不知道其他的嫌犯，也
    沒有懷疑子○○涉案」等語；就王嘉華請被告子○○打電話
    給戊○○部分，核與證人戊○○於本院上訴審審理時所證：
    「（問：子○○是否有打電話跟你聯絡說要找李宗穎、陳志
    宏等人？）答：去年2月份子○○有打電話給我」「（問：
    他打電話找你何事？）答：他打電話叫我找李宗穎、陳志宏
    他們出來」「（問：你有連絡他們二人嗎？）答：有」「（
    問：後來？）答：子○○他媽媽打電話給我，說子○○已經
    被警察帶走了，我才打電話給李宗穎他們說可能出事了，李
    宗穎它們想說可能是子○○陷害他們的」「（問：李宗穎他
    們說可能是子○○害他們的，是在電話中說的嗎？）答：當
    面講的」「（問：你知道李宗穎他們有講過什麼不利子○○
    的話嗎？）答：他們當初想說可能是子○○將他們供出來的
    ，所以他們非常生氣」等語相符，參酌證人丙○○於本院審
    理時證稱：95年6月27日伊遇到李宗潁、陳志宏，「他們（
    即李宗潁、陳志宏）那時候就跟我說我為什麼沒有咬被告子
    ○○出來」」「（問：檢察官問你是因為陳志宏、李宗潁的
    要求才咬被告的嗎？）答：搖頭未答」「（問：是什麼原因
    ？）答：因為他咬我」「他檢舉我」等語及本件案發時間為
    ，95年1月28日、29日，而丙○○係於95年6月18日因妨害兵
    役案件經警緝獲；另李宗穎、陳志宏係於95年6月27日凌晨4
    時許，由專案小組在台中市○○區○○街48號2樓之1執行攻
    堅圍捕任務，當場拘提到案，該3人逍遙法外已有相當時日
    ，不免存有僥倖之心，是被告所辯，原審共同被告丙○○、
    李宗穎及陳志宏等3人可能因認為伊與警方配合而查獲彼等
    ，心生不悅而為不利供述等語，即非全無採信餘地。
  (3)且就被告協助警方部分，就事理言之，被告子○○果真共同
    參與上開持槍強盜、竊盜等犯罪行為，理應儘量隱匿相關事
    證或共犯之行蹤，以防案情為警破獲，縱遇員警查問，亦可
    虛應了事，應無在員警尚不知其為犯罪嫌疑人之前，即真實
    配合警方有效緝獲被告李宗穎、陳志宏，使其參與之案情因
    他共犯到案而為警查悉之理。是被告子○○既應警方追查被
    告李宗穎、陳志宏等人下落之要求，真實地提供與被告李宗
    穎、陳志宏有相當交情之戊○○、楊承祖等資訊，以利員警
    緝獲被告李宗穎、陳志宏，是被告是否參與上開持槍強盜、
    竊盜等犯行，亦有合理之懷疑。
  (4)證人即共犯丙○○於95年6月18日因妨害兵役案件經警緝獲
    ，於警詢時供稱：「（問：你與李宗穎、陳志宏是如何持槍
    強盜財物？）答：我們三人是在95年1月中旬時就開始計畫
    要到魚池鄉進行犯案，首先由我先找犯案之目標，並勘查作
    案路線，然後陸續在台中、埔里等地區購買帽子、頭套、手
    套、口罩等物品，先將這些物品放在我們事先放在我們的車
    上，然後到埔里地區竊取一部轎車及車牌，槍枝的部分是由
    『阿華』、『阿呆』準備的，當天有準備一支制式烏茲衝鋒
    槍、一把制式的短槍、一支改造的手槍。除夕夜（1月28日
    ）當晚約22時許我們約在埔里鎮愛蘭橋旁的堤防邊會合，我
    們三人在會合後都將電話關機，由我駕駛竊得之車輛另懸掛
    竊得之車牌，由我開車並帶路前往犯案地點開槍行搶」「（
    問：你們三人所搶得之金錢如何分配？）答：我們三人平分
    ，每人分配到4、5千元左右」等語，於翌日即同年月19日警
    詢時亦為內容大致相同之供述，即證人即共犯丙○○於獲案
    之初，均僅自白上開持槍強盜、竊盜行為，係其與綽號「阿
    華」之李宗穎及綽號「阿呆」之陳志宏共同參與，被告李宗
    穎、陳志宏係經由住在台中縣霧峰鄉○○路附近綽號「阿隆
    」之男子介紹認識，時間在犯案前約一個月，地點在台中市
    某泡沫紅茶店，當天有討論是搶銀樓或是賭場，但沒有結論
    ，伊就帶李宗穎、陳志宏去埔里往霧社途中山上的一間小木
    屋躲藏，並商談搶賭場事宜，由伊先找作案之目標，並勘查
    作案路線，然後陸續準備帽子、頭套、手套、口罩，再竊取
    轎車及車牌，李宗穎、陳志宏則準備槍枝，方由伊帶路前往
    開槍行搶等情，並請求依證人保護法給予保護及減免刑責，
    且獲檢察官同意（見臺灣南投地方法院檢察署95年度他字第
    143號偵查卷第109至115、124至126、129頁）。則共犯丙○○既願意配合專案小組追查其他共犯，並由檢察官同意適用
    證人保護法相關規定，減免其刑事責任，自可為完全真實之
    供述，惟其上開自白並無一語提及綽號「鴨米仔」之被告盧
    紹緯亦參與謀議犯罪，且所云躲藏及商討強盜計劃之地點，
    與被告子○○南投縣埔里鎮○○路38之12號住處明顯不符。
  (5)原審共同被告李宗穎、陳志宏、丙○○雖於警詢、檢察官偵
    訊及原審審理時，就彼等與被告共謀強盜，被告帶同彼等前
    往犯罪現場附近勘查地形，並提供改造手槍一把、子彈數顆
    ，事後且分取強盜所得贓款等情為供述；然李宗穎於警詢供
    稱：案發前2天在埔里地區竊盜犯案車輛及車牌，我們將犯
    案工具及車輛均藏放在「鴨米仔」他家旁地下室，直到除夕
    夜當晚，鴨米仔提供一把改造手槍給丙○○使用，陳志宏自
    備一支制式手槍，犯案前由「鴨米仔」駕駛賓士自小客車載
    我們三人，勘查犯案目標及路線，後返回埔里由丙○○駕駛
    贓車載我及陳志宏到南投縣魚池鄉持槍強盜財物，所得款項
    由我及陳志宏、丙○○三人平分等語（見臺灣南投地方法院
    檢察署95年度偵字第2843號偵查卷第1宗第17、18頁)。陳志
    宏於警詢供稱：我們要去犯案之前，是由子○○帶我前往勘
    查地點，勘查完，子○○就拿一把改造90 手槍給丙○○後
    離開，由丙○○開車載我與李宗穎前往犯案地點，強盜所得
    款項，由我與子○○、丙○○、李宗穎平分等語（見同上偵
    查卷第2宗第31、33頁)。李宗穎、陳志宏於偵查中結證：綽
    號「鴨米仔」告訴我們這2個地方有人在賭博，可以去強盜
    ，91年1月28日上午8、9點，他開他的賓士自小客車，帶我
    們人去看地形，作案車輛係於1、2天前先偷的，作案三組車
    牌係看完地形當天在埔里鎮路旁隨便偷的等語（見臺灣南投
    地方法院檢察署95年度偵字第2645號偵查卷第67、68頁）。
    李宗穎、陳志宏及共犯丙○○於偵查中另結稱：約在1月28
    日晚上8點左右，子○○開車牌7799－MW賓士小客車，載我
    們三人到強盜處所觀察地形，改造手槍是當天晚上5、6點在
    子○○家吃飯時，他拿給我們的等語（見臺灣南投地方法院
    檢察署95年度偵字第2843號偵查卷第2宗第14 、15頁）。李
    宗穎於原審供稱：95年1月28日搶2個地方，盧紹緯只是帶我
    們去作案的地點，又帶我們回他家拿槍，把槍交給我們之後
    ，我們就自行到作案地點等語（見原審卷第1宗第36頁)。陳
    志宏於原審證述：本案是子○○提議帶我們去的，他跟我們
    說過年的時候要帶我們去賭場搶劫，是案發前3天講的，案
    發當天子○○直接帶我們去強盜的地點看現場，看完之後四
    人一起離開，大約1小時後，由我、李宗穎、丙○○開車回
    到現場，三人一起下車強盜，當天沒談到分工的情形，子○○提供手槍是在看完現場離開以後，子○○和我們分手之前
    ，他當時是把槍交給丙○○等語（見原審卷第2宗第16至18
    頁）。李宗穎於原審證述：95年1月28日強盜案是我跟子○○、丙○○、陳志宏共同提議的，大約在案發前約1星期，
    手槍是子○○在案發當天晚上6、7點左右將手槍先拿給我等
    語（見原審卷第2宗第30至32頁)。則綜合以上李宗穎、陳志
    宏、丙○○等人之指證：有關何人提議強盜，被告李宗穎
    指稱其與陳志宏、丙○○、子○○共同提議；被告陳志宏則
    云係子○○提議。有關提議之時間，被告李宗穎謂係案發
    前約1個星期；被告陳志宏則稱係前3天。有關被告子○○
    何時帶往勘查現場，或稱95年1月28日早上8、9點，或云同
    日晚上8點左右。有關子○○交付改造手槍之時間，或謂
    案發當天晚上6、7點吃飯時，或云看完現場後才交付。有
    關改造手槍交給何人，或謂交付丙○○，或稱先交給李宗穎
    。有關贓款分配，或稱李宗穎、陳志宏、丙○○三人均分
    ；或謂李宗穎、陳志宏、丙○○、子○○四人均分。足見李
    宗穎、陳志宏、丙○○就被告子○○參與上開持槍強盜、竊
    盜之指證，關於前揭重要之情節，互不一致，且存有不可相
    容之矛盾，實無從憑該等有瑕疵之證言，遽令被告子○○負
    共犯之罪責。
  (四)至被告雖於警詢時坦承李宗穎曾告知其等涉及95年1月28日
    之強盜案件及其他刑案，且案發前其曾出借一枝九○道具手
    槍予李宗穎及丙○○等語，然李宗穎於案發事後告知被告彼
    等涉及前揭強盜等案件，與被告是否參與上開強盜等案件之
    謀議及助力之提供，係屬二事；而丙○○等人於檢察官偵訊
    時供稱：彼等使用上開改造手槍射傷被害人壬○○，該槍枝
    嗣因故障，已於案發後丟棄等語，該具有殺傷力之槍枝既未
    扣案，且與被告所供稱之道具槍亦不相符，自難以被告上開
    供述，證明丙○○等人此部分不利被告之供述與事實相符。
五、綜上所述，公訴人所舉上開證據，其證明力尚未到達至通常
    一般之人均不致有所懷疑而得確信其為真實之程度，就被告
    是否有與丙○○等人有前揭強盜等犯行之共同犯意聯絡尚有
    合理之懷疑存在，本院盡調查能事，復查無其他積極證據足
    資證明被告犯罪，本院既無從形成對被告不利之確信，依前
    開證明依法自應為無罪之諭知。被告上訴否認有強盜等犯行
    為有理由，原審未查，遽為被告有罪之判決，尚有未洽，應
    將原審判決此部分撤銷改判，為被告無罪之判決。
六、據上論結，應依刑事訴訟法第369條第1項前段、第364條、
    第301條第1項，判決如主文。
本案經檢察官丑○○到庭執行職務。
中    華    民    國    97    年    6    月     4     日
            刑事第四庭    審判長法  官  洪  耀  宗
                                法  官  江  德  千
                                法  官  劉  登  俊
上列正本證明與原本無異。
檢察官得上訴，被告不得上訴。
如不服本判決，應於收受送達後十日內向本院提出上訴書狀，其
未敘述上訴之理由者並得於提出上訴後十日內向本院補提理由書
(均須按他造當事人之人數附繕本)。
                                書記官  粘  銘  環
中    華    民    國    97    年    6    月     4     日


司法院資訊處製作；財團法人民間司法改革基金會備份。
